【裁判字號】    99,抗,163
【裁判日期】    990607
【裁判案由】    定應執行刑
【裁判全文】
臺灣高等法院臺南分院刑事裁定   九十九年度抗字第一六三號
抗告人
即受刑人  甲○○
上列抗告人因聲請定其應執行刑案件，不服臺灣嘉義地方法院九
十九年五月十二日所為裁定（九十九年度聲字第四七六號)，提
起抗告，本院裁定如下：
    主    文
抗告駁回。
    理    由
一、抗告意旨略以：茲本人每個月要繳給地方法院五萬元，又家
    裡尚有雙親需要照顧，懇請鈞院能增加易科罰金之分期次數
    云云。
二、按裁判確定前犯數罪者，併合處罰之，數罪併罰有二裁判以
    上者，應依刑法第五十一條之規定定其應執行之刑，刑法第
    五十條、第五十三條分別定有明文。而依刑法第五十一條第
    五款、第六款規定，宣告多數拘役者，應於各刑中之最長期
    以上，各刑合併之刑期以下，比照前款定其應執行之刑期，
    但不得逾一百二十日最高限制，此即外部性界限。又除外部
    性界限外，法院對於自由裁量權之行使，仍應受比例原則、
    公平正義原則之規範，謹守法律秩序之理念，體察法律之規
    範目的，使其結果實質正當，合於裁量之內部性界限，俾與
    立法本旨相契合。法院為裁判時，二者均不得有所踰越。
三、經查，本件抗告人因違反家庭暴力防治法，經臺灣嘉義地方
    法院九十九年度嘉簡字第一Ｏ一號判處拘役四十日，如易科
    罰金，以新台幣一千元折算一日確定；又因犯偽造文書等罪
    ，經臺灣嘉義地方法院九十九年度嘉簡字第三七六號分別判
    處拘役四十日減為二十日，如易科罰金，以銀元三百元即新
    台幣九百元折算一日；拘役三十日減為十五日，如易科罰金
    ，以新台幣一千元折算一日；定應執行拘役三十日，如易科
    罰金，以銀元三百元即新台幣九百元折算一日確定。經檢察
    官聲請定應執行刑，原審法院經審核卷證結果，認其聲請為
    正當，依刑事訴訟法第四百七十七條第一項，刑法第二條第
    一項前段、第四十一條第一項前段、第五十三條、第五十一
    條第六款、刑法施行法第三條之一第三項、（廢止前）罰金
    罰鍰提高標準條例第二條規定，裁定應執行拘役七十日，如
    易科罰金以銀元三百元折算一日。本院經核合於刑法第五十
    一條第六款規定所定之外部界限，復未逾自由裁量之內部界
    限，揆諸前揭說明，依法並無違誤。又刑之執行屬檢察官之
    權責，若受刑人有執行上之困難，可依法向執行檢察官請求
    分期、易服社會勞動或易以訓誡等其他易刑處分。抗告人以
    執行有困難云云，提起抗告，指摘原裁定不當，為無理由，
    應予駁回。
四、據上論結，應依刑事訴訟法第四百十二條，裁定如主文。
中    華    民    國    99    年    6     月    7     日
                  刑事第一庭審判長法官  茆  臺  雲
                                  法官  王  明  宏
                                  法官  蔡  長  林
以上正本證明與原本無異。
不得再抗告。
                                書記官  李  培  薇
中    華    民    國    99    年    6     月    7     日

司法院資訊處製作；財團法人民間司法改革基金會備份。
